【裁判字號】    98,自,4
【裁判日期】    981124
【裁判案由】    詐欺等
【裁判全文】
臺灣彰化地方法院刑事判決                 98年度自字第4號
自  訴  人  己○○
            戊○○
前二人共同
自訴代理人  張格明律師
被     告   丁○○
            丙○○
            乙○○
前三人共同
選任辯護人  榆政律師
            莊惠萍律師
上列被告因偽造文書等案件，經自訴人提起自訴，本院判決如下
：
    主  文
丁○○、丙○○、乙○○均無罪。
    理  由
一、自訴意旨如附件自訴狀所載。
二、證據能力部分：
    (一)自訴人所提出民國97年3 月間有關雷曼兄弟公司之數則新
      聞報導，以證明當時已有雷曼兄弟公司經營傳出危機，而
      辯護意旨認此部分屬傳聞證據，應不具證據能力。惟自訴
      人提出此部分證據係為證明97年3 月間曾出現對於雷曼兄
      弟不利之報導，而非直接以該證據證明雷曼兄弟當時之財
      務狀況如何，是在上開待證事項之範圍內，此部分尚難認
      係傳聞證據，本院自得進行調查。
    (二)被告以外之人於審判外之言詞或書面陳述，除法律有規定
      者外，不得作為證據，刑事訴訟法第159 條定有明文。自
      訴人所提出由乙○○簽具之聲明書（證物16），以證明被
      告丙○○曾以經理身分指示被告乙○○隱瞞銀行內部開放
      贖回訊息之事實，係屬審判外之陳述，此部分既經辯護人
      否認其證據能力，且無傳聞法則例外規定之適用，自難逕
      以作為本案證據（惟被告乙○○以證人身分於本院證述其
      簽立聲明書過程，而引用該聲明書內容之部分，則非審判
      外之陳述，此部分自具有證據能力）。
    (三)至於自訴人所提出「美金達人連結式債券」相關介紹文件
      、「產品風險說明暨風險預告書」、以電腦列印及手寫試
      算之資料，及大眾商業銀行基金轉換申請書等證據，被告
      及辯護人均不爭執此部分證據能力，而本院審酌該等證據
      係被告丁○○、丙○○向自訴人介紹系爭金融商品時所提
      供，上開證據之取得並無不法或不當情事，是認此部分證
      據能力並無疑義。
三、按犯罪事實應依證據認定之，無證據不得認定犯罪事實，刑
    事訴訟法第154 條第2 項定有明文；又不能證明被告犯罪者
    ，應諭知無罪之判決，同法第301 條第1 項亦有明定。次按
    檢察官就被告犯罪事實，應負舉證責任，並指出證明之方法
    ，刑事訴訟法第161 條第1 項定有明文，亦即檢察官就被告
    之犯罪事實應負實質之舉證責任，以貫徹無罪推定原則，該
    檢察官應負實質舉證責任之規定係編列在本法第一編總則第
    十二章「證據」中，故於自訴程序之自訴人亦同有適用（最
    高法院91年度第4 次刑事庭會議決議第11項參照）。再按事
    實之認定，應憑證據，如未能發現相當證據，或證據不足以
    證明，自不能以推測或擬制之方法，為裁判基礎；又認定犯
    罪事實所憑之證據，雖不以直接證據為限，間接證據亦包括
    在內；然而無論直接或間接證據，其為訴訟上之證明，須於
    通常一般之人均不致有所懷疑，而得確信其為真實之程度者
    ，始得據為有罪之認定，倘其證明尚未達到此一程度，而有
    合理之懷疑存在時，事實審法院復已就其心證上理由予以闡
    述，敘明其如何無從為有罪之確信，因而為無罪之判決，尚
    不得任意指為違法（最高法院40年臺上字第86號及76年臺上
    字第4986號判例可資參照）。
四、本件自訴人認被告丁○○、丙○○涉犯刑法第339 條第1項
    詐欺罪，被告丙○○及乙○○涉犯刑法第342 條第1 項之背
    信罪，其主要理由如下：
    (一)被告丁○○、丙○○二人故意隱匿雷曼兄弟公司已出現財
      務危機，謊稱為外幣定存之方式，保證「美金達人連結式
      債券」為保本保息之金融商品，以不實相關書面向自訴人
      推銷，陷自訴人2 人於錯誤致為同意轉換美金達人之意思
      表示，核屬共同正犯（附件自訴狀第22、23頁參照）。
    (二)自訴人2 人轉換原有投資至美金達人連結式債券後，曾對
      被告乙○○表示要贖回，被告乙○○卻謊稱6 個月內為閉
      鎖期間不能贖回。又自訴人向被告乙○○表示要贖回後，
      被告乙○○理應向主管即經理丙○○轉達，並尋求讓自訴
      人有贖回之機會為是。詎料，被告丙○○未主動告知得以
      贖回之期間，且要求其部屬之理專不需要告知自訴人等投
      資人，顯然有以隱匿或不實（謊稱閉鎖期間不能贖回）之
      訊息，陷自訴人於錯誤，而放棄贖回之意念，係以消極之
      行為而為詐欺之犯行。且被告乙○○及丙○○以理財專員
      及分行經理之身分，隱匿大眾商業銀行曾開放投資人贖回
      之訊息，對於自訴人所委託之投資，以不作為方式違背其
      任務，而損及本人利益，是此部分犯行，係構成刑法第33
      9 條第1 項之詐欺罪，及同法第342 條第1 項之背信罪（
      附件自訴狀第23、24頁參照）。
五、本院查：
    (一)自訴人己○○、戊○○於97年5 月6 日投資大眾商業銀行
      所推出「美金達人連結式債券」之金融商品，係由被告丁○○以理財專員之身分向自訴人推薦，期間大眾商業銀行
      彰化分行經理丙○○曾陪同被告丁○○前往自訴人住處說
      明，而自訴人同意並將投資轉換為「美金達人連結式債券
      」後，被告丁○○已於97年7 月5 日離職，此後自訴人之
      客戶資料及理財諮詢業務即由被告乙○○接手處理等情，
      業據被告3 人及自訴人2 人於本院審理時陳述在卷，並有
      自訴人所提出「美金達人連結式債券」相關介紹文件、「
      產品風險說明暨風險預告書」、以電腦列印及手寫試算之
      資料、大眾商業銀行基金轉換申請書，及帳戶交易明細資
      料在卷可參，此部分事實堪以認定。
    (二)證人即大眾商業銀行財富管理部經理甲○○於本院審理時
      具結證稱略以：大眾商業銀行在信託法有關「特定金錢信
      託」之規範架構下，以受託銀行名義向發行機構購買各樣
      投資商品，而投資商品內容係由發行機構自行設計，發行
      機構並提供中英譯文對照之合約書，由大眾商業銀行憑以
      向客戶推銷，其中「美金達人連結式債券」係雷曼兄弟公
      司在歐洲中期債券計畫架構下設計出來之結構債，產品架
      構很單純，雷曼兄弟公司給我們一個到期贖回的價格，並
      給我們配息時間與配息率，沒有任何聯結標的，可歸類為
      保守型之投資商品，公司將此商品交給理財專員向客戶銷
      售時，提供「產品風險暨預告書」及「轉換申請書」兩項
      文件，其中「產品風險說明暨風險預告書」第壹點關於「
      產品交易條件暨條款」內容，則是將發行機構雷曼兄弟公
      司所提供之「Summary Terms and Conditions」中英文對
      照內容，完整轉印在我們與客戶之契約中（即「產品說明
      暨風險預告書」）等語（本院98年10月27日審理筆錄參照
      ）。另訊據被告丁○○於本院審理時陳稱：一開始時自訴
      人是投資債券雙霸，那時候公司有教育訓練我們，如果客
      戶原本的連結式債券配不到利息的話，要跟客戶報告這個
      情況，看他們是要繼續持有或是要到期，原先的債券配息
      並不固定，或者是要現在贖回的話也是可以，但是連結式
      債券有一定的期限，如果中途解約、贖回的話，就不見得
      會保本。那時公司有提供兩檔轉換的商品，要我們提供給
      客戶參考，一檔是2999美金達人連結式債券、一檔是澳幣
      達人連結式債券，那時我有向客戶說明這兩檔商品讓客戶
      作選擇。我是按照總行給我們的資料向自訴人解釋，美金
      達人連結式債券是固定配息，並沒有告訴他們是連動債等
      語（同上審理筆錄參照），而自訴人己○○於本院審理時
      亦自承：大約去年4 月底，被告丁○○跟我們說原先購買
      的債券雙霸，會配不到利息，很危險，會虧錢，所以被告
      丁○○就推薦我們買「美金達人連結式債券」，並拿相關
      資料給我們看，當時說3 個月可配息一次，又是固定利率
      ，說是類似定存一樣，保本保息，比較沒有風險…我們當
      時認為這個就是類似定存一樣，唯一的風險是我們要贖回
      的時候會有匯兌風險這樣而己…當時被告沒有跟說們說這
      個投資任何標的，也沒有跟我們說這是連結式債券等語（
      同上審理筆錄參照）。是觀諸前揭自訴人己○○、證人甲○○及被告丁○○之陳述，足認被告丁○○向自訴人推薦
      「美金達人連結式債券」時，是依照大眾商業銀行總公司
      所推出之商品內容向自訴人說明，並無刻意強調誤導此商
      品有連結任何標的，或對於產品之型式是否屬於連結式債
      券有任何著墨，倘若雷曼兄弟公司未因經營不善而倒閉，
      自訴人在投資期滿5 年期間，確實可以領到固定配息，並
      於期滿後領回約定利率之本息，對於投資屬性為「保守型
      」之投資者而言，應非難以接受之金融商品，自訴狀記載
      被告丁○○告知此商品是「外幣定存」，或刻意誤導此投
      資商品之屬性云云，尚顯無據。
    (三)至於被告丁○○是否先提供轉換申請單供自訴人簽名，已
      完成投資標的轉換程序後，才交付「產品風險說明暨風險
      預告書」供自訴人簽名，而刻意隱瞞契約條款一節，訊據
      被告丁○○於本院審理時陳稱：「（審判長問：97年5 月
      6 日自訴人簽了哪些資料？）答：我記得有轉換單，如果
      公司要提供給客戶作轉換的話，我們一定會把所有資料簽
      完整交回公司後，這樣業務部門才會批准」、「（審判長
      問：風險預告書是何時簽的？你是否有拿整份的風險預告
      書讓客戶詳閱以後才簽名嗎？是何時拿給客戶簽的？）答
      ：我有拿整份的風險預告書給自訴人簽名，不可能只拿最
      後一張給自訴人簽名，至於是何時簽的，我忘記了」等語
      。再觀諸自訴人所提出證物12、13之「產品風險說明暨風
      險預告書」上，確實有自訴人2 人之蓋章，則以一般人先
      閱覽契約內容再簽名之交易習慣而言，難認自訴人對於契
      約條款內容事先無所知悉，又縱使被告丁○○確未同時交
      付「轉換申請書」及「產品風險說明暨風險預告書」供自
      訴人簽章，然觀諸被告丁○○向自訴人口頭推薦該產品之
      過程，並未有自訴狀所指刻意欺騙或隱瞞投資風險屬性之
      情形，已如前述，自難認被告丁○○主觀上具有任何不法
      詐欺意圖，況被告丁○○亦堅稱：「一開始我就有告訴自
      訴人，這個商品有閉鎖期六個月，並不是如自訴人所述，
      是事後才知道的」等語，則自訴人片面指稱被告丁○○隱
      匿此情，並以之作為詐欺手段云云，均屬不能證明。
    (四)再查被告丙○○是在自訴人簽立轉換申請書時，始陪同被
      告丁○○前往自訴人家中等情，業據自訴人己○○陳述在
      卷，而被告丙○○於本院審理時亦自承：「大約是丁○○
      到自訴人家第2 次時，我有一起去，那天我有跟自訴人媽
      媽聊一下匯率的問題。我們跟客說明商品內容的時候，都
      會說明得很清楚。我主要是去說明匯率方面的問題，客戶
      有時候希望銀行主管出面比較安心」等語。而自訴人認為
      被告丙○○刻意誤導此項「美金達人連結式債券」風險屬
      性及契約內容之理由與被告丁○○相同，並認定其2 人具
      有共犯之犯意聯絡，惟本院查無具體證據足以認定被告丁○○有何詐欺之主觀意圖或客觀行為，已如前述，自難僅
      憑被告丙○○陪同被告丁○○到其住處介紹此項金融商品
      之行為，即認其與被告丁○○間有何詐欺犯意之相互聯絡
      ，自訴意旨認被告丙○○、丁○○為詐欺之共同正犯一節
      ，顯難憑採。
    (五)此外，被告丁○○、丙○○於本院審理時均堅決否認其等
      知悉雷曼兄弟公司即將倒閉，而故意隱匿此消息，致自訴
      人陷於錯誤之投資判斷。被告丁○○供稱：「（審判長問
      ：當時你是否知悉美國雷曼兄弟公司已有財務危機的訊息
      ，公司或業界有無這方面的訊息？）被告丁○○答：我不
      知道，也不知道公司有無提供這樣的訊息，至於業界是否
      有這樣的訊息我不清楚。被告丙○○答：並沒有這樣的訊
      息，如果美國雷曼兄弟公司已經有財務危機的話，總行應
      該不會發行這樣的商品」，另被告乙○○則稱：「當時他
      （指自訴人戊○○）有詢問我雷曼兄弟公司的情形如何，
      我有以掛號信把大眾銀行所提出之相關訊息彙整寄給他」
      等語（本院審理筆錄參照），另觀諸自訴人所提出中國時
      報於97年3 月間之報導則指出：「雷曼兄弟…可能成為下
      一個被併購對象…雷曼兄弟可能成為下一個賤價出售的投
      資銀行。雷曼兄弟全球員工人數達二萬八千名，是一家歷
      史近二百年的投資銀行。由於雷曼兄弟先前才宣布裁員五
      % ，上周五取得二十億美元貸款後，短期資金已經獲得抒
      解，不過市場看衰的人仍不在少數…所幸雷曼兄弟與高盛
      ，昨日公布第一損失金額，並沒有外界想像嚴重…雷曼兄
      弟第一季獲利也下滑五七% ，儘管如此，高盛與雷曼兄弟
      獲利數字，仍優於市場預期」、「對於雷曼與高盛這種獨
      立投資銀行，今年淨收入將衰退至少兩成。目前高盛的評
      價為AA- ，雷曼則為A+。全美第一大高盛、全美第四大雷
      曼、全美第二大摩根士丹利上周的財報，儘管獲利都下滑
      四到五成，但仍符合分析師獲利預期…目前市場最關注的
      是持有最多房貸抵押債券的雷曼兄弟，不過若以流動現金
      相對資本為指標，雷曼的狀況比其餘同業好」等語。上開
      報導雖指出雷曼兄弟可能面臨經營困境，但也點出雷曼兄
      弟公司當時情形仍優於市場預期，且與在投資銀行間之評
      比並非居於劣勢。是以自訴人所提上開報導，尚難以證明
      被告等人明知雷曼兄弟即將倒閉而故意隱匿此消息，而對
      於自訴人實施詐騙。
    (六)關於自訴狀指被告乙○○、丙○○刻意隱瞞贖回訊息部分
      ，經查：
      證人甲○○於本院審理時證稱：「產品風險說明暨風險
        預告書」中第點「信託相關規定」中所列「本產品閉
        鎖期為6 個月」之部分，並不是根據發行公司雷曼兄弟
        所提供之原始契約，而是大眾商業銀行與客戶間所另定
        之信託條款，本行在8 月初時，總行有接到一些投資人
        的來電，表示有資金的需求，因為希望贖回的人數還蠻
        多的，所以我們以個案處理的方式，讓分行知道在這個
        期間，客戶如果有資金的急迫需求可以贖回等語」（本
        院審理筆錄參照）。另依被告所提大眾商業銀行開放贖
        回通知文件記載：「公布日期：2008/08/26。開放每日
        贖回：自8/27(三)─9/12(五)期間，針對雷曼兄弟所發行的
        連結式債券開放每日贖回（無論產品是否仍在閉鎖期內
        ），信託部將於8/27~9/12 期間，每日儘量在中午前提
        供當日贖回參考報價」等語（本院審理筆錄後所附被告
        庭提資料參照）。可知大眾商業銀行內部開放贖回之期
        間僅有短短二個多星期，在此期間之前、後，被告乙○○縱曾向自訴人說明為閉鎖期間無法贖回，亦無違背上
        開「美金達人連結式債券產品風險說明暨風險預告書」
        之契約條款，難認有詐欺或背信犯行之可言。
      至於自訴人指其在大眾商業銀行開放贖回期間內，曾於
        98年8 月29日至銀行表示有意贖回，卻因被告乙○○隱
        瞞此訊息而喪失可以申請贖回之機會等情，縱認被告乙○○在當時與自訴人面談時確實未告知銀行內部已下達
        可例外與客戶修改關於閉鎖期契約條款之通知，惟按詐
        財罪之成立，係以「加害者有不法而取得財物之意思，
        實施詐欺行為」為其要件。又刑法第342 條之背信罪，
        以有取得不法利益或損害本人利益之意圖為必要，若無
        此意圖，即屬缺乏意思要件，縱有違背任務之行為，並
        致生損害於本人之財產或其他利益，亦難律以本條之罪
        （最高法院30年上字第1210號判例參照）。依本件「美
        金達人連結式債券產品風險說明暨風險預告書」之契約
        內容觀之，大眾商業銀行與客戶間本有關於閉鎖期之約
        定，在契約自由原則下，前揭契約既已生效，則契約條
        款對於雙方當事人同有拘束力，而證人甲○○證稱：大
        眾商業銀行當時內部指示以「個案處理」方式同意讓有
        資金需求之客戶贖回，並非全面通知所有客戶可修改契
        約內容，已如前述，是在自訴人與大眾商業銀行所訂契
        約尚未修改之前，實難認被告乙○○主觀上已具有不法
        取得財物之詐欺意圖，況被告乙○○亦自陳：「（審判
        長問：為何你沒有告訴自訴人公司有開放贖回這件事情
        ？）答：因為銀行並沒有要我們主動告訴客戶這件事情
        ，再來如果美國雷曼兄弟公司沒有倒閉的話，客戶在當
        時贖回算出來的損失會十分嚴重，我想說這個配息還不
        錯，而且我覺得自訴人也認為配息還不錯，自訴人也試
        圖要去勸說他媽媽，所以我認為自訴人並沒有主動要贖
        回的意思。後來也因自訴人都沒有來講這件事，所以我
        也沒有機會再跟他說」等語，可知被告乙○○在衡量當
        時雷曼兄弟公司財務狀況仍未明朗，倘若雷曼兄弟渡過
        財務危機，自訴人投資獲利即可順利取得，且當時契約
        所定之固定配息仍持續發放，在此客觀情形下勸說自訴
        人再三考慮，而未告知大眾商業銀行內部同意開放個案
        贖回投資款項，或進而與自訴人商議修改原定契約條款
        ，尚難認其主觀上具有「取得不法利益」或「損害本人
        利益之意圖」之背信意圖。
      關於自訴人指被告丙○○以經理身分指示被告乙○○隱
        瞞銀行內部開放贖回訊息一節，被告乙○○於本院審理
        時堅稱並無此情事，惟坦承其於97年12月16日在自訴人
        要求下曾簽立聲明書一紙，其內容略載：「客戶（魏銘
        助、己○○）於8/12，8/22，8/29領取配息時，表示要
        贖回，但本人均有向本行經理丙○○回報，但林經理表
        示雷曼公司沒有問題，千萬不要讓客戶贖回，因此本人
        相對只向客戶（魏銘助、己○○）說明目前淨值大約損
        失一百多萬可是尚屬閉鎖期不能贖回，但本行信託部確
        實8/ 27-9 /12 有特別針對『雷曼連動債』開放贖回及
        提供客戶贖回轉換方案之內部公告，本行林經理均指示
        不必主動通知客戶。因此本人並未通知客戶（魏銘助、
        己○○）有開放贖回之訊息」，關於簽立上開聲明書之
        過程，被告乙○○以證人身分具結證稱：「審判長問《
        提示證物16》，此份聲明書是你簽的嗎？答：是，是我
        簽的，是自訴人魏太太要求我簽的，我是在半強迫之下
        簽的。魏太太要求我簽這份文件的前一天，魏太太要求
        我簽另一份文件，她說：簽了這份文件對你有益處的，
        你簽了之後我們不會告你，我當時有請魏太太回去再修
        改一下內容。到了第二天魏太太來，我告訴魏太太說，
        這份文件如果我簽了，會沒有工作，因為簽了這份文件
        會損及銀行的聲譽。我問魏太太是否可以不要簽，魏太
        太說簽這份文件沒有關係，她說簽了這一份，他們不會
        告我。我看她拿出類似起訴狀的文件中沒有我的名字，
        而且她說內容又沒有什麼，所以我就想說簽了這份文件
        也沒有關係，所以我就簽了」、「（審判長問：這份聲
        明書的內容有無不實？）答：聲明書中的倒數第四行中
        所寫的不實，此份不是林經理叫我們不必主動通知客戶
        ，這樣的作法是我們所有理專討論的結論，我們認為如
        果客戶沒有強烈需求的話，不用通知客戶」等語，而自
        訴人己○○亦坦承上開內容為其所草擬無訛。則以上情
        觀之，自訴人己○○擬具上開文件，應係為訴訟準備，
        聲明內容顯有利於將來之訴訟方向，而被告乙○○在銀
        行客戶要求下，被動簽立前揭聲明書，該聲明內容全文
        是否均出於被告乙○○本人之真意，有無為求安撫客戶
        而虛應配合之情，恐有疑問，從而被告乙○○簽立聲明
        書之情形，應不足為被告丙○○不利之認定。況自訴人
        2 人於本院審理時均表示其等是聽聞被告乙○○告知已
        請示過經理丙○○，並未親自向被告丙○○詢問可否贖
        回，亦未曾親耳聽聞被告丙○○下達任何指示等語，而
        自訴人所引用被告乙○○於審判外之陳述，既經被告乙○○於審理時以證人身分否認其真實性，本院又查無證
        據足認被告乙○○於本院之證詞有無顯不可採之情形，
        是認自訴意旨指被告丙○○指示被告乙○○隱瞞大眾銀
        行內部開放贖回之訊息一節，積極證據容嫌不足，此部
        分事實難以證明。
五、除前揭部分外，自訴狀對於大眾商業銀行推出「美金達人連
    結式債券」金融商品認與現行法令規範不符，對於合約條款
    認有不當，且對於大眾商業銀行處理自訴人投資款項之方式
    認有違法之處等情，並聲請傳喚大眾商業銀行在其他分行投
    資客戶、成功大學教授江明憲，及向行政院金融監督管理委
    員會函詢相關事項，另質疑被告等人專業背景不足，請求調
    查其等專業證照等情。惟大眾商業銀行其他分行客戶所投資
    之金融商品，並非本案被告3 人所推薦、接洽或處理，其他
    分行之理財專員在執行業務過程中有無詐欺或背信行為，與
    本件被告3 人並無關聯，自無傳喚其他分行客戶為證人之必
    要。又被告3 人分別為大眾商業銀行之分行經理及基層行員
    ，在該行分層負責之職務中，所負責之業務範圍應不包括金
    融商品之推出、匯集處理信託投資款項等部分，此亦有被告
    所提出大眾商業銀行理財業務人員人事管理相關規定附卷可
    參，是以系爭「美金達人連結式債券」之推出及契約內容是
    否合法，及大眾商業銀行處理自訴人投資款項之方式有無違
    法，並非被告3 人業務上所得知悉或負責之範圍，難認此部
    分所載事實與被告3 人被訴詐欺或背信犯行有何關聯。至於
    被告等人有無具備專業證照，此乃大眾商業銀行僱用被告之
    程序是否合乎相關法規，與被告等人處理系爭「美金達人連
    結式債券」之金融商品有無詐欺或背信之犯罪意圖，亦未具
    有關聯性，是本院認上開部分均無調查之必要。此外，自訴
    人所提出其等與被告丁○○、乙○○或丙○○對話之錄音譯
    文，雖有記載被告附和自訴人詢問時答稱「對」、「是」或
    其他相關內容，惟考量銀行人員基於安撫客戶或撇清責任之
    心態下所為之回答，是否與事實相符，均容有疑義，且本院
    依前揭證據認定被告3 人並無涉及任何詐欺及背信犯行，已
    詳如前述，是認此部分錄音內容亦無庸逐一勘驗調查，均附
    此敘明。
六、綜上所述，本件依自訴人所舉證據，均不能證明被告丁○○
    、丙○○與乙○○有何詐欺或背信之犯行。此外，復無其他
    任何積極證據可資證明被告犯罪，自難逕以上開罪嫌相繩，
    揆諸首揭規定及最高法院判例意旨，即應為有利於被告之認
    定，而為被告無罪之諭知。
據上論斷，應依刑事訴訟法第343 條、第301 條第1 項，判決如
主文。
中    華    民    國    98    年    11    月    24    日
                  刑事第七庭    審判長法  官   簡璽容
                                      法  官   郭麗萍
                                      法  官   黃玉齡
以上正本證明與原本無異。
如不服本判決應於收受正本後10日，向本院提出上訴書狀。
中    華    民    國    98    年    11    月    24    日
                                      書記官   黃鏽金


司法院資訊處製作；財團法人民間司法改革基金會備份。
